臺灣高等法院交通事件裁定　　　　　　 94年度交抗字第617號
　　抗　告　人
　　即受處分人 　甲○○
上列抗告人因違反道路交通管理處罰條例案件，不服臺灣士林地
方法院，中華民國94年6月29日所為裁定（94年度交聲字第181
號），提起抗告，本院裁定如下：
    主  文
抗告駁回。
    理  由
一、抗告意旨略以：抗告人並未撥打手機，警員未告知違規事項
    ，即索取駕照逕行開單，嚴重瀆職，且抗告人長髮披肩，車
    身椅背又是加長型，警員在左後方如何確認是打電話？而其
    開單時間與抗告人通聯紀錄，相差十分鐘，不能作為不利抗
    告人之證據，是本案並無物證足証抗告人違規，請撤銷原裁
    定等語。
二、原裁定略以：本件異議人即受處分人甲○○於民國九十四
    年一月七日下午三時三十二分，駕駛車牌號碼 AV-2779號自
    小客車，沿臺北市○○○路南往北方向行駛，行經南京東路
    口慢車道上停等紅綠燈時，使用手持式行動電話進行撥接通
    話，經臺北市政府警察局交通警察大隊中山分隊警員掣單舉
    發，認其違反道路交通管理處罰條例第第三十一條之一第一
    項規定，並經原處分機關即臺北市交通事件裁決所依上開規
    定及違反道路交通管理事件統一裁罰標準及處理細則等規定
    ，於九十四年三月一日裁處受處分人罰鍰新台幣（下同）三
    千元，有臺北市政府警察局北市警交大字第 ACV316746號舉
    發違反道路交通管理事件通知單、臺北市政府警察局中山分
    局九十四年二月十八日北市警中士交字第 09430405500號書
    函、臺北市交通事件裁決所九十四年二月二十三日北市裁四
    字第裁 00000000000號函、九十四年三月一日北市裁二字第
    裁22-ACV316746號違反道路交通管理事件裁決書紙附卷可憑
    。核無不合。異議理由略以：伊駕駛上開自小客車行經上
    開地點時，竟遭警員攔停舉發伊使用手持式行動電話進行撥
    接或通話之違規，雖當場辯解並未撥打、接聽電話，並出示
    手機通話紀錄，但無論如何辯解，警察依然開單舉發；伊有
    通話明細表可證明當時並無以行動電話通話情形，故聲請撤
    銷原處分，以解民怨等語，經查：(甲)受處分人上開違規事實
    ，業據證人即當場製單舉發之警員杜敬仁結證稱：他從中山
    北路南向北方向南京東路口慢車道上等紅綠燈，他拿起手機
    撥電話。我當時在他汽車的左後方，我也在等紅綠燈。我有
    看到他將手機拿到耳朵旁，不能確定有無撥通等語（原審卷
    第二五頁），衡諸警員當時與受處分人相距不過一、二公尺
    ，亦無何障礙阻擋其視線等情，參酌執勤員警之專業訓練，
    對於職務上事項之觀察程度，當較一般人為專注、可靠，且
    如後述，當無誤認之虞，而其為臺北市政府警察局交通警察
    大隊中山分隊警員，與受處分人素不相識，復無仇怨，衡情
    ，並無設詞誣陷之動機與必要，所言證詞應可採信。(乙)受處
    分人於原審稱：我沒有拿電話到耳朵旁，我習慣性手會去碰
    耳朵。當天是因為手機滑過去，我順手將手機拿過來等語（
    同上卷頁），顯見其確有持手機於耳際，足認警員所言為有
    依據，再者，果手機滑動，順手拿回，衡情當是放妥固定位
    置即可，豈需持放耳際？由此益顯所辯：無使用行動電話撥
    接乙節，為不可採。另依受處分人所提0927XXX648門號通話
    明細所示，該門號在九十四年一月七日下午三時二二分三四
    秒確有撥打之紀錄，通話時間長達五十四秒鐘，與裁決書所
    記載之違規時間，雖有十分鐘誤差，然極為接近，衡諸各個
    手錶之時間未必與標準時間分秒不差，上開誤差，非不得認
    尚在容許範圍內，再者，抗告人當日是否即持上開該門號？
    無證據足証，亦非無疑，因此受處分人所提通話明細，尚不
    足以逕為有利之認定。因認原處分並無不當，異議為無理由
    ，應予駁回等語。
三、抗告意旨質疑警員可能誤認其持手機乙節，然觀諸抗告人於
    原審自承：我習慣性手會去碰耳朵。當天是因為手機滑過去
    ，我順手將手機拿過來等語（同上卷頁），顯見其確有持手
    機於耳際，警員並未誤認，是抗告人此部分所指，即不能採
    信，另通聯紀錄之問題，原裁定業已明白陳述如何不能為有
    利抗告人之認定，抗告人空言爭執，亦不足採，至於警員逕
    行開單等係依職權所為，於交通違規之場合，本即受合法、
    正當之推定。若無反証，不能遽認係不合法，因此，不得執
    為抗告理由，是本件抗告為無理由，應予駁回。
四、據上論結，應依道路交通案件處理辦法第二十六條，刑事訴
    訟法第四百十二條，裁定如主文。
中　　華　　民　　國　　94　　年　　8 　　月　　23　　日
                  交通法庭審判長法　官  溫耀源
　　　　　　　　　　　　　　　　法  官  邱同印
　　　　　　　　　　　　　　　　法  官  周政達
以上正本證明與原本無異。
不得再抗告。
                                書記官  陳菊珍
中　　華　　民　　國　　94　　年　　8 　　月　　24　　日
